【裁判字號】    95,交訴,260
【裁判日期】    951208
【裁判案由】    公共危險
【裁判全文】
臺灣臺中地方法院刑事判決             95年度交訴字第260號
公  訴  人  臺灣臺中地方法院檢察署檢察官
被      告  丙○○
上列被告因公共危險案件，經檢察官聲請簡易判決處刑（聲請案
號：95年度調偵字第174號），經本院豐原簡易庭認不宜以簡易
判決處刑，簽由本院刑事庭改依通常程序審理，經本院合議庭裁
定改依簡式審判程序審理，判決如下：
    主    文
丙○○駕駛動力交通工具肇事，致人受傷而逃逸，處有期徒刑陸
月，如易科罰金，以銀元參佰元即新臺幣玖佰元折算壹日。
    犯罪事實及理由
一、犯罪事實：丙○○（所涉過失傷害部分，由臺灣高等法院臺
    中分院以95年度交上易字第1204號審理中）於民國94年11月
    13日上午7時55分許，駕駛車牌號碼3797-HY號自用小客車，
    沿臺中市○○區○○路2段由西往東行駛，途經中港路2段17
    號前，本應注意行車速度，應依速限標誌或標線之規定，不
    得超速行駛，且應注意車前狀況，隨時採取必要之安全措施
    ；而楊勝銓亦於上開時間，在上開地點前路邊停車格，駕駛
    車牌號碼6795-HQ號自用小客車，起步欲駛入車道，本應注
    意前後左右有無障礙或車輛行人，並應讓行進中之車輛行人
    優先通行，且依當時之情形，二人均無不能注意之情事，丙○○疏未注意車前狀況，貿然以時速60公里之速度超速行駛
    ，楊勝銓亦未注意讓行進中之車輛優先通行，貿然自停車格
    駛入車道。適乙○○騎乘車牌號碼JKP-551號重型機車附載
    甲○○，沿同路段同方向行駛至上開地點，因丙○○所駕駛
    之3797-HY號自用小客車右前車頭先撞擊楊勝銓所駕駛之679
    5-HQ號自小客車左前車頭處，再追撞乙○○所騎乘之重機車
    尾處，致乙○○、甲○○人車倒地，乙○○受有頭皮撕裂傷
    、右肩、右手、右足及臉部多處挫傷之傷害；甲○○受有頭
    皮撕裂傷、右大腿、右足踝、右手多處擦挫傷之傷害。詎丙○○於肇事後，不僅未下車察看，未留在肇事現場為即時救
    護、避免後車再度撞擊或協助相關人員迅速處理事故，竟駕
    駛該自用小客車逃離現場，適路人記下車牌號碼後告知乙○○報警處理，而循線查獲上情。
二、證據名稱：
(一)、被告丙○○於警詢、偵查及本院審理時之自白。
(二)、被害人乙○○、甲○○於警詢、偵查中之指述。
(三)、證人楊勝銓於警詢、偵查中之證述。
(四)、道路交通事故調查報告表（一）（二）、道路交通事故現場
    圖、診斷證明書及現場照片24張在卷可稽
三、按汽車駕駛人，駕駛汽車肇事致人受傷或死亡，應採取救護
    或其他必要措施，並向警察機關報告，不得駛離，道路交通
    管理處罰條例第62條第1項訂有明文。又刑法第185條之4之
    肇事致人死傷逃逸罪，係為維護交通安全，加強救護，減少
    被害人之死傷，促使駕駛人於肇事後，能對被害人即時救護
    而設置，與駕駛人是否應負過失責任無關，有最高法院89年
    度臺上字第1589號判決要旨足資參照。查被告為自用小客車
    駕駛人，對於上述規定，自應知之甚稔，並予注意，而被告
    肇事後，竟未報警處理或採取救護及其他必要措施。是核被
    告所為，係犯刑法第185條之4之肇事逃逸罪。爰審酌被告犯
    罪之動機、目的、手段、品行、所生危害及犯罪後坦認罪愆
    ，頗具悔意，被告肇事後態度、及肇事後被告迄今未與被害
    人達成民事和解，取得諒解等一切情狀，量處如主文所示之
    刑，並諭知易科罰金之折算標準，以資懲儆。被告行為後，
    刑法第41條第1項前段有關易科罰金折算之標準，業經總統
    於94年2月2日公布修正，自95年7月1日施行，由「得以一元
    以上三元以下折算一日，易科罰金」，並適用修正前罰金罰
    鍰提高標準條例第二條（現已刪除）之規定，提高為「得以
    新臺幣一千元、二千元或三千元折算一日，易科罰金」，且
    刪除「因身體、教育、職業、家庭之關係或其他正當事由，
    執行顯有困難者」之條件，依修正施行後刑法第二條第一項
    「行為後法律有變更者，適用行為時之法律。但行為後之法
    律有利於行為人者，適用最有利於行為人之法律」之規定，
    比較修正前後刑法第41條第1項前段之規定，修正後之規定
    ，並未較有利於被告，故本件應適用被告行為時即修正前刑
    法第41條第1項前段及修正前罰金罰鍰提高標準條例第2條之
    規定，諭知易科罰金之折算標準，即應以銀元300元折算1日
    ，經折算為新臺幣後，應以新臺幣900元折算1日，併予敘明
    。
據上論斷，應依刑事訴訟法第452條、第299條第1項前段、第273
條之1第1項、刑法第2條第1項前段、第185條之4、修正前刑法第
41條第1項前段、修正前罰金罰鍰提高標準條例第2條，現行法規
所定貨幣單位折算新臺幣條例第2條，判決如主文。
中    華    民    國    95    年    12    月    8     日
                        臺灣臺中地方法院刑事第五庭
                                法  官  劉麗瑛
上正本證明與原本無異。
如不服本判決，應於送達後10日內向本院提出上訴狀（須附繕本
），上訴於臺灣高等法院臺中分院。
                                書記官  王玟
中    華    民    國    95    年    12    月    8     日
附錄論罪科刑法條
刑法第185條之4（肇事遺棄罪）：
駕駛動力交通工具肇事，致人死傷而逃逸者，處6月以上5年以下
有期徒刑。


司法院資訊處製作；財團法人民間司法改革基金會備份。
